【裁判字號】    97,易,185
【裁判日期】    970321
【裁判案由】    竊盜
【裁判全文】
臺灣彰化地方法院刑事判決               97年度易字第185號
公  訴  人  臺灣彰化地方法院檢察署檢察官
被      告  乙○○
                    （現另案於臺灣臺中監獄執行中）
上列被告因竊盜案件，經檢察官提起公訴（96年度偵字第7051號
），本院判決如下：
    主  文
本件免訴。
    理  由
一、公訴意旨略以：被告乙○○於96年3月中旬，與賴萬吉 (已
    死亡，另由臺灣彰化地方法院檢察署檢察官為不起訴處分)
    共同基於意圖為自己不法所有之犯意聯絡，以徒手之方式，
    竊取甲○○所有、放置在彰化縣花壇鄉○○村○○街兒童公
    園旁之廢棄磚嗂廠內之電纜線 (約15公斤)，得手後即至上
    開兒童公園內，以美工刀削去電纜線包覆之塑膠外皮，取得
    上開電纜線內之銅線後，旋即交付賴萬吉販賣予年籍不詳之
    人士，得款新臺幣 (下同)1000 元，並朋分花用。嗣為警於
    96年6月26日循線查獲。因認被告乙○○涉犯刑法第320條第
    1項之竊盜罪嫌等語。
二、按案件曾經判決確定者，應諭知免訴之判決，刑事訴訟法第
    302條第1款定有明文。被告辯稱本案與本院96年度易字第14
    52號判決（下稱前案），該判決內附表編號六所示之竊盜案
    件，實係同一案件，該前案業經判決確定，又此竊盜犯行事
    後被查獲時距案發已有相當時間，致事後依印象回想作案時
    間，因記憶不清，無法確定實際之犯罪時間，且其在彰化分
    局製作筆錄，而共犯賴萬吉是在鹿港分局製作筆錄，而檢察
    官分別依據二人筆錄供述之內容予以起訴，致本件與前案之
    犯罪時間有異，又前案之犯罪地點為「彰化縣花壇鄉○○村
    ○○路○段471號工廠內」，本案為「彰化縣花壇鄉○○村○
    ○街兒童公園旁之廢棄磚嗂廠內」實際上是同一地點等語。
    經查，被告曾於96年5月底某日15時許，在彰化縣花壇鄉○
    ○村○○路○段471號工廠內，徒手竊得甲○○所有之包銅電
    線1條，業經本院於96年10月29日以96年度易字第1452號判
    決判處有期徒刑3月確定（該犯罪事實即判決附表編號六所
    列），有該判決書影本、台灣高等法院被告前案紀錄表在卷
    可參。再查，本院函詢彰化縣警察局彰化分局，詢問「彰化
    縣花壇鄉○○村○○路○段471號工廠內」、「彰化縣花壇鄉
    ○○村○○街兒童公園旁之廢棄磚廠內」是否可能為相同
    地點；經該局函覆提供上述二址之相關位置，有該局97年3
    月13日彰警分偵字第0970008133號函在卷可憑，由現場位置
    圖、現場照片所示，本件之犯罪地點與前案之犯罪地點現場
    位置圖、現場照片，應為同一地點無訛，僅為敘述方式之差
    異。另查，被害人甲○○於警訊筆錄中證稱，遭竊之物品為
    電線，惟其不知物品實際遭竊之時間，既犯罪時間為被告乙
    ○○與共犯賴萬吉事後依記憶回想並分別供述，渠因記憶不
    清致犯罪時間之供述存有差異，亦有可能，足見被告乙○○
    所辯，二案係同一案件，尚非無稽，應堪採信，是以前案與
    本案所指之竊盜犯行，應認為同一案件，而為前案判決既判
    力效力所及。檢察官就上開事實上同一案件再於96年12月4
    日向本院起訴，揆諸前開法律規定，爰不經言詞辯論，逕為
    免訴判決。
據上論斷，依刑事訴訟法第302條第1款，判決如主文。
中    華    民    國    97    年    3     月    21    日
                        刑事第三庭    法  官  吳俊螢
以上正本證明與原本無異。
如不服本判決，應於判決送達後10日內，向本院提出上訴書狀，
上訴書狀應「敘述具體上訴理由」，並按他造當事人之人數附繕
本。「切勿逕送上級法院」。
告訴人或被害人對於判決如有不服具備理由請求檢察官上訴者，
其上訴期間之計算係以檢察官收受判決正本之日期為準。
中    華    民    國    97    年    3     月    21    日
                                      書記官  林怡吟


司法院資訊處製作；財團法人民間司法改革基金會備份。
